臺灣新北地方法院民事裁定　　　　　　 110年度訴字第2570號
原　　　告　長鑫資產管理股份有限公司

法定代理人　潘代鼎　


上列原告與被告郭久銘、被告郭○○間請求撤銷遺產分割協議等
事件，本院裁定如下：
    主  文
原告應於本裁定送達後五日內，具狀補正下列事項，逾期未補正
，即駁回其訴：
一、補正被告「郭○○」之姓名、年籍資料及最新戶籍謄本（記
    事欄勿省略）；被繼承人林○○之除戶謄本、全戶戶籍謄本
    、繼承系統表，及全體繼承人之最新戶籍謄本（記事欄勿省
    略）到院，並查報林○○之繼承人有無聲明拋棄繼承到院。
二、補繳第一審裁判費新臺幣壹萬壹仟捌佰玖拾壹元，逾期未補
    繳，即駁回原告之訴。
    理  由
一、按起訴應以訴狀表明當事人及法定代理人、訴訟標的及其原
    因事實以及應受判決事項之聲明，提出於法院為之。民事訴
    訟法第244 條第1 項第1 款、第2 款、第3 款定有明文。次
    按分割共有物涉訟，以原告因分割所受利益之價額為準；以
    一訴主張數項標的者，其價額合併計算之。但所主張之數項
    標的互相競合或應為選擇者，其訴訟標的價額，應依其中價
    額最高者定之。民事訴訟法第77條之1 第1 項、第2 項、第
    77條之11及第77條之2 分別定有明文分別定有明文。又債權
    人主張債務人詐害其債權，依民法第244 條規定提起撤銷詐
    害行為之訴者，債權人行使撤銷權之目的，在使其債權獲得
    清償，故應以債權人因撤銷權之行使所受利益為準，原則上
    以債權人主張之債權額，計算其訴訟標的價額；如被撤銷法
    律行為標的之價額低於債權人主張之債權額時，則以該被撤
    銷法律行為標的之價額計算（最高法院97年度第1 次民事庭
    會議決議、99年度台抗字第222 號裁定意旨參照）。次按書
    狀不合程式或有其他欠缺者，審判長應定期間命其補正；起
    訴不合程式或不備其他要件者，依其情形可以補正經審判長
    定期間命其補正而不補正者，法院應以裁定駁回之。民事訴
    訟法第121 條第1 項、第249 條第1 項第6 款亦有明定。
二、經查，本件原告於起訴狀僅記載被告為郭久銘及郭○○，惟
    未載明被告「郭○○」之正確姓名及年籍資料，致本院無法
    特定具體起訴之被告為何人，足見原告起訴狀就上開部分並
    有未依民事訴訟法第244 條第1 項第1 款、第116 條第1 項
    第1 款規定記載之不合法定程式之處，應命原告補正之。另
    原告應提出被繼承人林○○之除戶謄本、全戶戶籍謄本、繼
    承系統表，及全體繼承人之最新戶籍謄本（記事欄勿省略）
    到院，並查報林○○之繼承人有無聲明拋棄繼承。又原告起
    訴雖據繳納裁判費新臺幣（下同）5,840 元。然本件原告係
    依據民法第244 條第1 、4 項規定起訴請求：㈠被告郭久銘
    、郭○○間就被繼承人林○○所遺如附表一、二所示之不動
    產（下稱系爭不動產），所為之遺產分割協議及所為之分割
    繼承登記行為均應予撤銷。㈡被告郭○○就附表一所示之不
    動產於民國109 年6 月5 日所為登記原因為分割繼承之所有
    權移轉登記應予塗銷。㈢被告郭○○就附表二所示之不動產
    於109 年6 月5 日所為登記原因為分割繼承之所有權移轉登
    記應予塗銷。查原告起訴時主張其對被告郭久銘債權為53萬
    9,778 元，及其中51萬9,147 元，自95年6 月24日起至清償
    日止，按年息12％計算之利息，暨逾期在6 個月以內者，按
    上開利率10％，逾期超過6 個月者，按上開利率20％計算之
    違約金，循此計算至起訴時（即110 年10月20日）之本金、
    利息、違約金債權共計168 萬2,367 元（計算式詳卷附計算
    附表，元以下四捨五入）。又原告請求撤銷被告間就系爭不
    動產之分割協議債權行為及分割繼承登記之物權行為，暨請
    求塗銷系爭不動產之分割繼承登記，因起訴時原告並無向本
    院陳報具體交易價額為何，故本院依職權查詢鄰近不動產交
    易價額約為每平方公尺12萬元，此有內政部不動產交易實價
    查詢服務網查詢結果附卷可稽，系爭不動產總面積為74.87
    平方公尺【計算式：一層63.64 ＋騎樓11.23 ＝74.87 平方
    公尺】，循此計算，系爭不動產之交易價額應為898 萬4,40
    0 元（計算式：系爭不動產總面積74.87 平方公尺×12萬元
    ＝898 萬4,400 元），則本件系爭不動產交易價額顯高於原
    告主張之債權額。揆諸上開說明，本件訴訟標的價額應以原
    告因行使撤銷權所受利益即其債權額，計算其訴訟標的，故
    本件訴訟標的價額核定為168 萬2, 367元，應徵第一審裁判
    費1 萬7,731 元，扣除前已繳納之5,840 元，尚應補繳1 萬
    1,891 元。茲依民事訴訟法第249 條第1 項但書之規定，限
    原告於收受本裁定送達後5 日內補繳，逾期不繳，即駁回其
    訴，特此裁定。
中    華    民    國  110     年   11     月    3     日
                  民事第七庭    法  官  莊哲誠
以上正本係照原本作成。
如不服本裁定關於核定訴訟標的價額部分，應於送達後10日內向
本院提出抗告狀，並繳納抗告費新臺幣1,000 元；其餘關於命補
繳裁判費部分，不得抗告。
中    華    民    國  110     年   11     月    3     日
                                書記官  尤秋菊
附表一：
┌──────────────────────────────────────┐
│土地部分                                                                    │
├─┬─────────────────────┬─┬────┬───────┤
│編│          土地坐落                        │地│面積（平│  權  利      │
│  ├───┬────┬───┬────┬───┤  │方公尺）│              │
│號│ 縣市 │鄉鎮市區│  段  │小段    │地號  │目│        │  範  圍      │
├─┼───┼────┼───┼────┼───┼─┼────┼───────┤
│1 │新北市│板橋區  │江子翠│第三崁  │146-8 │空│113.00  │   1/4        │
│  │      │        │      │        │      │白│        │              │
└─┴───┴────┴───┴────┴───┴─┴────┴───────┘
附表二：
┌─────────────────────────────────────────┐
│建物部分                                                                          │
├─┬────┬───────┬─────┬─────────────┬──────┤
│編│        │              │房屋層數  │ 建物面積（平方公尺）     │  權  利    │
│  │ 建  號 │基  地  坐  落│          ├──────┬──────┤            │
│  │        │--------------│          │  建物層次  │附屬建物    │  範  圍    │
│號│        │建  物  門  牌│          │            │            │            │
├─┼────┼───────┼─────┼──────┼──────┼──────┤
│1 │  125   │新北市板橋區江│4層       │1層：63.64  │騎樓：11.23 │   全部     │
│  │        │子翠段第三崁小│          │            │            │            │
│  │        │段146-8地號   │          │            │            │            │
│  │        ├───────┤          │            │            │            │
│  │        │新北市板橋區文│          │            │            │            │
│  │        │新路22號      │          │            │            │            │
└─┴────┴───────┴─────┴──────┴──────┴──────┘